# [ 求助 ] 关于确认递延所得税资产时未来适用税率的确定？

提问人：Lm_wra 时间：2023-01-15 11:41:59
审计过程中遇到的问题
被审计单位属于重资产行业，收到当地政府的大力支持，取得了较多与资产相关的政府补助，且在收到补助的时候已经全额缴纳了所得税，因此需要确认递延所得税资产，以前年度按照普通的所得税税率25%确认的。
本年度，公司申请了高新技术企业认证资格，适用15%所得税税率，在考虑未来适用税率的时候是否应当按照15%进行调整呢？
这里有 2 个问题：
（ 1 ）由于这些资产的摊销期限还有几十年，因此与之相关的政府补助的摊销期限也还有几十年，由于未来税率存在很大的不确定性，因此将未来适用税率整体按照15%调整是否合理？
（ 2 ）如果按照15%税率进行调整，那样对于税率差异导致的递延所得税资产的调整金额要计入当期损益，该金额对当期利润的影响存在较大的影响，造成经营业绩的异常波动，可能会影响报表使用者的决策。另外，在未来如果发生高新企业资格取消的现象，仍然会对当期利润产生重大影响。
目前企业的做法是这样的：
企业会根据已经取得信息对未来适用税率进行评估，已经确定未来将要享受高新政策的年份按照15%的税金确认递延所得税资产，对于未来不确定是否可以享受高新的年份暂时按照25%税率确认递延所得税资产。在享受高新的最后一年会对下一次的高新认定的结果进行评估，以此结果对后面 3 年的适用税率进行确认。
请教各位版主，企业的做法是否合理？辛苦版主啦

回答人：chenyiwei
基于谨慎考虑，且能够合理预期高新技术的认定条件在可预见的未来将保持稳定（即企业可以持续获得该认定），故建议按照15%税率计量递延所得税资产。由此造成的10%税率差额计入所得税费用。不能仅仅考虑“已经确定未来将要享受高新政策的年份”，还要考虑合理预期可延续享受的年份。